臺灣高雄地方法院民事裁定　　　　　　　100年度簡抗字第2號
抗　告　人　林碧琴
相　對　人　莊蕎蓁
上列抗告人與相對人間聲請修復漏水等事件，抗告人提起抗告，
本院裁定如下：
    主  文
抗告駁回。
抗告程序費用由抗告人負擔。
    理  由
一、按對於裁定，得為抗告。但別有不許抗告之規定者，不在此
    限。民事訴訟法第482條定有明文，故抗告應對於裁定提起
    之，倘法院並無裁定，則抗告之標的即屬不存在，抗告人之
    抗告即應認為不合法。
二、本件抗告意旨略以：兩造間請求修復漏水等事件（本院99年
    度簡上字第3 號）雖經多次鑑定，但僅民國97年6 月14-18
    日高市土技鑑字第97-008號補充鑑定案與抗告人所有房屋有
    關，本案另一被告紀乃翰於訴訟期間已與相對人和解並已支
    付所有相關鑑定費用，詎本院99年度簡上字第3 號民事判決
    第7 頁第九項竟載明抗告人應負擔所有鑑定費用，實有錯誤
    ，故提起抗告等語。
三、經查，本院99年度簡上字第3 號判決書第7 頁第九項係記載
    ：「末裁判費分擔之裁判，係屬法院之職權事項而不受當事
    人之拘束（民事訴訟法第87條第1 項參照）。查，本案共送
    請高雄市土地技師公會鑑定3 次，鑑定費用共計285,000 元
    ，且已由上訴人（按即本件之相對人，下同）與紀乃翰先行
    支付各142,500 元等情，為兩造所不爭執，此部分事實，應
    可認定。雖上訴人與紀乃翰於調解時約定上開3 次鑑定費用
    應由上訴人、紀乃翰與被上訴人（按即本件抗告人，下同）
    平均分擔，亦即每人各自負擔1 次鑑定費用，承上開說明，
    裁判費（包括鑑定費用）之分擔裁判係法院職權事項，當不
    受上述調解筆錄內容之拘束，是上訴人以上開調解筆錄之內
    容為由，主張原裁判認定本件訴訟費用應由兩造分擔各半為
    由係違誤提出上訴，雖無理由。然按訴訟費用，由敗訴之當
    事人負擔，民事訴訟法第78條訂有明文，本件上訴人上訴
    有理由，則依上開規定，訴訟費用，自應由被上訴人負擔，
    爰併予指明。」等語，按民事訴訟法第87條規定：「法院為
    終局判決時，應依職權為訴訟費用之裁判。上級法院廢棄下
    級法院之判決，而就該事件為裁判或變更下級法院之判決者
    ，應為訴訟總費用之裁判；受發回或發交之法院為終局之判
    決者亦同。」，是上開判決內容係對該案訴訟費用由敗訴一
    方負擔之說明，抗告人主張之鑑定費用乃訴訟費用之一部分
    ，法院就訴訟費用之判決既為上開99年度簡上字第3 號判決
    內容一部分，其自非民事訴訟法第482 條規定之裁定，抗告
    人對於並不存在之裁定提起抗告，其抗告即非合法，應予駁
    回。
四、結論：本件抗告為不合法，依民事訴訟法第436條之1第3項
    、第495 條之1 第1 項、第444 條第1 項、第78條，裁定如
    主文。
中    華    民    國    100     年    1     月  13    日
              民事鳳山分庭  審判長法  官  楊富強
                                  法  官  何悅芳
                                  法  官  張琬如
以上正本係照原本作成。
本裁定不得抗告。
中    華    民    國   100    年    1     月    13    日
                                  書記官  劉國偉